# 一段英文理解

提问人：chenyiwei 时间：2012-01-05 23:54:39
查了一下，现在这段应该是在ASC 805-5-45-2中。个人从其字面意思理解，是指权益结合法下的汇总报表中对发生转移的报告期内财务报表列报的要求。基于权益结合法的理念，视同合并方和被合并方在最早期间即已合并到一起，因此对其之间的内部交易、内部往来及相关的净资产影响，也应当按照编制合并报表时的原则，在可行的限度内予以抵销处理。 请熟悉US GAAP的网友指正。

回答人：chenyiwei
查了一下，现在这段应该是在ASC 805-5-45-2中。个人从其字面意思理解，是指权益结合法下的汇总报表中对发生转移的报告期内财务报表列报的要求。基于权益结合法的理念，视同合并方和被合并方在最早期间即已合并到一起，因此对其之间的内部交易、内部往来及相关的净资产影响，也应当按照编制合并报表时的原则，在可行的限度内予以抵销处理。 请熟悉US GAAP的网友指正。